# 关于子公司注销的个别报表和合并报表的处理

提问人：lanyuohu 时间：2016-03-01 16:28:08
请教陈版主， 事件：母公司A公司，出资 850 万元持有子公司B公司85%的股权，C公司出资 150 万元，持有B公司15%的股权。 2015年 6 月份B公司注销，注销时的净资产为 830 万元。注销时A、C公司就B公司的资产事项作出说明，约定B公司全部资产 830 万元由A有限公司承接。A公司在个别报表中将B公司净资产 830 万元与初始投资 850 万元之间的差额作为投资收益，请教一下，A公司的处理是否正确，应怎样进行账务处理，同时在合并报表层面怎么处理？

回答人：chenyiwei
1 、A和C是什么关系？C为何放弃B公司注销时净资产的 15 ％权益？ 2 、假设这一放弃行为是合理的，有合理的商业理由，能够合理解释，则在A的个别报表层面，应将C的捐赠所对应的B的净资产份额（830*15%=124.5万元）计入营业外收入。在合并报表层面按权益性交易原则，作为少数股东让渡的权益，将124.5万元贷记资本公积。

提问人：lanyuohu 时间：2016-03-01 19:56:40
陈版， 1 、B公司注销时，C公司持有A公司1%的股权，并且当时C公司出资的 150 万元实际是由A公司支付的。因此在注销时B公司放弃净资产15%的权益。 2 、如果是合理的，有合理的商业理由，能够合理解释，在A公司个别报表层面，应确认的投资收益是否应该是-144.5万元？ 确认营业外收入的分录为：借：投资收益 124.5 贷：营业外收入； 合并报表层面，确认资本的分录为：借：营业外收入 124.5 贷：资本公积 124.5 这样理解对吗？

回答人：chenyiwei
该情况是否为C为A代持股份？该 15 ％的权益本来就应归属于A？如果是，则相当于B应该是A的 100 ％全资子公司，收回差额计入A的投资收益，不是营业外收入。

提问人：zhs7403 时间：2016-03-02 20:08:16
解按照解释 7 差额走资本公积是否更合理？

回答人：chenyiwei
那首先必须排除构成代持等特殊情况。